ru: Предполагаемое использование брони: Холодная погода; Эндуро; Мотокросс/трек; Гонки; Любительская езда по бездорожью; Утилитарное/рабочее использование; Для подростков; Другое
el: Προβλεπόμενη χρήση θωράκισης αμαξώματος: Κρύος καιρός; Enduro; Motocross/πίστα; Αγώνες; Ερασιτεχνική οδήγηση σε μονοπάτια; Χρήσης/εργασίας; Νέοι; Άλλο
nl: Kogelwerende bescherming beoogd begruik: Koud weer; Enduro; Motocross/circuit; Racen; Recreatief trailrijden; Nut/werk; Jeugd; Overige
en: Body armor intended use: Cold weather; Enduro; Motocross/track; Racing; Recreational trail riding; Utility/work; Youth; Other
bg-BG: Предназначение на защитната екипировка: Студено време; Ендуро; Мотокрос/писта; Състезания; Любителско каране по пътеки; Работна/универсална; Юноши; Друго
nb: Tiltenkt bruk av kroppspansring: Kaldt vær; Enduro; Motocross/bane; Racing; Rekreasjonskjøring på sti; Nytte/arbeid; Ungdom; Annet
zh-CN: 护甲适用场景: 寒冷天气; 耐力赛; 越野摩托车/赛道; 竞速; 休闲越野; 实用/工作; 青少年; 其他
hu: Mellkasvédő rendeltetésszerű használata: Hideg időjárás; Enduro; Motocross/pálya; Versenyzés; Szabadidős terepezés; Haszon/munka; Ifjúsági; Egyéb
tr: Vücut zırhı kullanım amacı: Soğuk hava; Enduro; Motokros/pist; Yarış; Eğlence amaçlı arazi sürüşü; Genel kullanım/iş; Genç; Diğer
pt-PT: Uso pretendido da armadura corporal: Clima frio; Enduro; Motocross/pista; Corridas; Passeios recreativos; Utilitário/trabalho; Jovens; Outro
lt-LT: Šarvų paskirtis: Šaltas oras; „Enduro“; Motokrosas / trasa; Lenktynės; Pramoginis važinėjimas bekelėmis; Buitinė / darbinė; Jaunimui; Kita
th: วัตถุประสงค์การใช้งานของเกราะป้องกันตัวถัง: อากาศหนาว; เอ็นดูโร่; โมโตครอส/สนามแข่ง; แข่งขัน; ขี่ตามเส้นทางเพื่อการพักผ่อน; อเนกประสงค์/ใช้งานทั่วไป; เยาวชน; อื่นๆ
cs: Zamýšlené použití ochran karoserie: Chladné počasí; Enduro; Motokros/trať; Závodní; Rekreační jízda v terénu; Užitkové/pracovní; Pro mládež; Jiné
it: Uso previsto del giubbotto antiproiettile: Clima freddo; Enduro; Motocross/pista; Racing; Trail riding ricreativo; Utilità/lavoro; Ragazzi; Altro
ro-RO: Utilizarea preconizată a armurii de corp: Vreme rece; Enduro; Motocross/pistă; Curse; Plimbări de agrement pe traseu; Utilitar/lucru; Tineret; Altele
da: Tiltænkt anvendelse af kropsbeskyttelse: Koldt vejr; Enduro; Motocross/bane; Racing; Fritids-/trailridning; Brugsformål/arbejde; Unge; Andet
hr-HR: Namjena zaštitnog oklopa za tijelo: Hladno vrijeme; Enduro; Motokros/staza; Utrke; Rekreativna vožnja stazom; Rad i održavanje; Za mlade; Ostalo
vi: Mục đích sử dụng của áo giáp: Thời tiết lạnh; Đua xe Enduro; Xe mô tô địa hình/đường đua; Đua xe; Lái xe đường mòn giải trí; Đa dụng/công việc; Trẻ em; Khác
fi: Pohjapanssarin käyttötarkoitus: Kylmä sää; Enduro; Motocross/rata; Kilpa-ajo; Virkistysmaastoajo; Hyöty/työ; Nuoriso; Muu
sl-SI: Namen uporabe ščitnika za telo: Hladno vreme; Enduro; Motokros/steza; Dirkalno; Rekreacijska vožnja po brezpotjih; Komunalno/delovno; Za mlade; Drugo
ja: 防弾チョッキの本来の使用目的: 寒冷地用; エンデューロ; モトクロス/トラック; レーシング; レクリエーショントレイルライディング; ユーティリティ/作業用; ユース; その他
zh-TW: 防彈衣預期用途: 寒冷氣候; 耐力賽; 越野/賽道; 競速; 休閒越野騎乘; 實用/工作; 青少年; 其他
es: Uso previsto de la protección corporal: Clima frío; Enduro; Motocross/pista; Carreras; Recorridos recreativos; Utilitario/trabajo; Jóvenes; Otro
de: Verwendungszweck der Körperschutzweste: Kaltes Wetter; Enduro; Motocross/Strecke; Rennsport; Freizeit-Trailriding; Utility/Arbeit; Jugend; Sonstige
sk-SK: Určené použitie telového chrániča: Chladné počasie; Enduro; Motokros/trať; Preteky; Rekreačná jazda na trati; Úžitkové/pracovné; Mládež; Iné
sv: Avsedd användning av kroppsskydd: Kallt väder; Enduro; Motocross/bana; Racing; Fritidskörning på led; Nytta/arbete; Barn/ungdom; Annan
pt-BR: Uso pretendido da armadura corporal: Clima frio; Enduro; Motocross/pista; Corrida; Trilha recreativa; Utilitário/trabalho; Juvenil; Outros
pl: Przeznaczenie pancerza osobistego: Chłodna pogoda; Enduro; Motocross / tor; Wyścigi; Rekreacyjna jazda w terenie; Praca / użytek ogólny; Dla młodzieży; Inne
fr: Utilisation prévue de l’armure de protection: Temps froid; Enduro; Motocross/piste; Course; Randonnée récréative; Utilitaire/travail; Jeune; Autre
ko: 보호구 용도: 방한용; 엔듀로; 모터크로스/트랙; 레이싱; 레크리에이션 트레일 라이딩; 다목적/작업용; 청소년용; 기타